# 专项资金通过联合体牵头人付给成员后，成员是确认收入还是政府补助？

提问人：WMHCPA2018 时间：2020-11-24 13:40:00
某公司与其他四方共同组成联合体，参与国家某项目并中标，中标文件中列明了联合体的 5 家成员。但在相关部门与 5 方签订的项目合同书中列明，专项资金下拨给联合体牵头人，不允许将专项资金付给联合体组成成员。项目总投资也只按联合体牵头人项目计算。由联合体牵头人对整个项目承担责任，完成相关验收。
联合体收到项目拨款 7000 万元，并按各成员的相应研发任务相应拨付一定金额给各成员，并与各成员签订相关的技术开发合同，要求开具相应的发票。
请问，各成员收到联合体拨付的款项是按技术开发确认营业收入，相应成本在营业本中列支？还是按政府补助确认营业外收入，相应支出在研发费用列支？

回答人：chenyiwei
可参考：《瑞华研究 2010 ～ 2019 汇编》之“问题2-2-30（政府补助与营业收入的区分5——承接科技部科技示范工程收到政府拨款的处理）”、“问题2-2-31（政府补助与营业收入的区分6——企业承接课题获取政府拨付经费的处理）”等。应根据本企业参与该联合体研发的目的、本企业能否形成可由本企业自主支配的独立技术成果、主要经济利益来源是牵头人拨付的款项还是后续自主使用该成果获得的收益等因素予以考虑，以确定该项研发活动的经济实质是劳务分包，还是本企业自主研发。